# 请教陈版，工程质保金、维修费、赔款的入账处理

提问人：blue 监护人 时间：2018-04-19 18:21:08
陈版，您好，求帮助。
现有三种条款的处理方式，如下，是否正确？ 1 、合同总价100w，5w在质保满 1 年后支付 只确认95w的收入2 、合同总价100w，收到100w，约定5%为质保一年保修范围 确认100w的收入，如果有往期保修率，借销售费用，贷预计负债3 、合同总价100w，收到100w，约定5%为一年内的问题赔偿费用 确认100w的收入，待一年后确认收入或者在发生赔偿时进营业外支出？
我主要想确认 2 、 3 两点的处理方式是否正确，或者说有其他选择的方法，比如说能否不计预计负债，计递延收益。因为感觉一个能动到利润表，一个动不到，所以不是很清楚。
感谢！！！

回答人：chenyiwei
2 的做法相对较合理， 1 、 3 都有问题。 1 、请参考《计学撮要 2011 》中“四、销售合同中包含的质保金条款及其对收入确认的影响”处理。 2 、该种做法基本合理。 3 、应当对可能发生的后续维修费等进行预提。 2 的做法基本合理。

提问人：blue 监护人 时间：2018-04-20 12:13:51
谢谢，陈版。
第一个问题我仔细看了一遍《计学撮要 2011 》中的四，我想再确认一下，如果企业觉得很可能收不回这部分金额。是不是就不要确认这部分收入，也不要做递延收益？还是确认递延收益，并同时做预计负债？
谢谢！

回答人：chenyiwei
不确认这部分收入，但仍需就所承担的质保责任确认预计负债。这里不存在确认递延收益的问题。